臺灣士林地方法院民事判決　　　　　　　94年度小上字第25號
上　訴　人　純真科技股份有限公司
法定代理人　乙○○
被 上訴 人　南港軟體工業園區管理委員會
法定代理人　甲○○
當事人間請求給付管理費事件，上訴人對於中華民國94年1月26
日本院內湖簡易庭94年度湖小字第39號第一審判決提起上訴，本
院判決如下：
    主  文
上訴駁回。
第二審訴訟費用新台幣壹仟伍佰元由上訴人負擔。
    事實及理由
一、被上訴人起訴主張：上訴人所有門牌台北市○○區○○路19
    之2 號7 樓之1 建物，為南港軟體工業園區之區分所有權人
    ，於民國90年7 月份未繳管理費、水電費及遲延繳交之利息
    共計新台幣（下同）77,185元。被上訴人曾多次寄發通知向
    上訴人催收，並申請調解，上訴人均未置理。依「南港軟體
    工業園區管理規約」第39條第2 款規定，區分所有權人應依
    規定向管理委員會繳交管理費，如有遲延應依年息10%計罰
    。爰訴請上訴人給付77,185元及自93年11月27日起至清償日
    止按年息10% 計算之利息等語。上訴人則以：上訴人於89年
    1 月1 日將該建物租給亞訊達康網路股份有公司（下稱亞訊
    公司），管理規約於同年6月28日通過，亞訊公司於90年7月
    底退租時，曾表示已繳清，並提出乙紙有管理委員會及收款
    承辦人王麗玲蓋章之管理費及水電費收據為證等語資為抗辯
    。
二、本件原審對於被上訴人之請求，判決被上訴人全部勝訴，另
    依職權為假執行宣告。上訴人提出上訴狀聲明不服，本件不
    經言詞辯論程序，被上訴人部分無聲明及陳述。
三、按對於小額訴訟之第一審裁判之上訴，非以其違背法令為理
    由不得為之，民事訴訟法第436 條之8 第1 項、第436 條之
    24第2 項分別定有明文。本件上訴人爭執證人王麗玲之證詞
    並未排除亞訊公司以匯款方式繳納管理費或水電費之可能，
    原審未具體認定即予排除，有判決不備理由之違法，又被上
    訴人未否認上訴人提出收據存根影本之真實性，應由被上訴
    人負擔舉證責任，原審以影本不足為證，亦非適法等語，惟
    查，亞訊公司並未繳交90年7月份之管理費與水電費之事實
    ，業據證人王麗玲於原審到庭證述在卷，其證詞當然是指亞
    訊公司未用任何方式包括匯款方式繳交，又上訴人提出之收
    據存根影本，被上訴人於93年12月16日業已當庭指稱其為通
    知繳款之單據，並非被上訴人沒有爭執，該收據存根亦據證
    人王麗玲於原審到庭證稱收費單據有三聯，其先將其中兩聯
    交給住戶作帳後（住戶都是公司），住戶再通知其領款，其
    會在收據簽名蓋章等語，原審據以認定上訴人提出之收據存
    根影本並不足以證明亞訊公司已繳費，此為原審取捨證據及
    認定事實之職權行使，上訴人指摘其違背法令，並無可採。
五、本件依上訴意旨足認上訴為無理由，爰依民事訴訟法第436
    條之29第2 款，不經言詞辯論而為判決，並依民事訴訟法第
    436 條之32第1 項準用436 條之19第1 項裁定如主文所示金
    額之訴訟費用由上訴人負擔。
六、據上論結，本件上訴為無理由，依民事訴訟法第436 條之29
    第2 款、第436 條之32第2 項、第449 條第1 項、第78條、
    第436 條之32第1 項、第436 條之19第1 項，判決如主文。
中　　華　　民　　國　　94　　年　　10　　月　　17　　日
                  民事第一庭  審判長法  官  黃小瑩
                                    法  官  陳靜芬
                                    法  官  高愈杰
以上正本證明與原本無異。
本判決不得上訴。
中　　華　　民　　國　　94　　年　　10　　月　　19　　日
                                    書記官  高楚安
